【裁判字號】    99,聲,238
【裁判日期】    991012
【裁判案由】    聲請迴避
【裁判全文】
臺灣臺中地方法院民事裁定  99年度聲字第238號
聲  請  人  甲○○○
上列聲請人因與高金澤、高晏婕間請求拆除地上物等事件（本院
99年度豐簡字第109號），聲請法官迴避，本院裁定如下：
    主    文
聲請駁回。
聲請程序費用由聲請人負擔。
    理    由
一、本件聲請意旨略以：聲請人與高金澤、高晏婕間因拆除地上
    物事件，經本院豐原簡易庭99年度豐簡字第109號受理，並
    由廖穗蓁法官審理中。高金澤及高晏婕曾請求拆除圍牆，前
    經本院以97年度簡上字第231號判決確定，同時該解除占用
    圍牆事件，強制執行法第99條已有點交之明文規定，基於一
    事不再理原則，就該事件，法院不得再予受理，廖穗蓁法官
    未能依據法律規定，竟違法予以受理，其違反法定程序，就
    本事件應予迴避。又聲請人與高金澤、高晏婕等二人間並無
    租賃關係，系爭圍牆係位於聲請人之土地上，因此高金澤、
    高晏婕等二人請求拆除聲請人之圍牆，於法無據，廖穗蓁法
    官受理本案件於法無據，且有以職權蓄意侵害聲請人使用權
    益之情形，為此爰依民事訴訟法第33條第1項第1款規定聲請
    該法官迴避等語。
二、按法官有民事訴訟法第32條所定之情形而不自行迴避者，或
    法官有同法條所定以外之情形，足認其執行職務有偏頗之虞
    者，當事人得聲請法官迴避，民事訴訟法第33條第1項定有
    明文。本件聲請人聲請法官迴避，並未主張法官有民事訴訟
    法第32條所定之情形而不自行迴避之情形。如聲請人係依民
    事訴訟法第33條第1項第2款規定法官有應自行迴避而不自行
    迴避以外之情形，足認其執行職務有偏頗之虞，據而聲請法
    官迴避者，則應以法官對於訴訟標的有特別利害關係，或與
    當事人之一造有密切之交誼或嫌怨，或基於其他情形客觀上
    足疑其為不公平之審判者為其原因事實。若僅憑當事人之主
    觀臆測，或不滿意法官進行訴訟遲緩，或認法官指揮訴訟欠
    當，則不得謂其有偏頗之虞（最高法院69年台抗字第457號
    判例參照）。又依民事訴訟第34條第1項、第2項及第284條
    之規定，聲請法官迴避，應舉其原因，向法官所屬法院為之
    ，聲請迴避之原因並應自為聲請之日起，於3日內提出能即
    時調查之證據以釋明之。本件聲請人聲請法官迴避，其所舉
    之原因均與上述情形不合，且未提出能即時調查之證據以釋
    明之，其聲請法官迴避，無法准許，應予駁回。
三、依民事訴訟法第95條、第78條，裁定如主文。
中    華    民    國    99    年    10    月    12    日
                  民事第三庭    審判長法  官  許秀芬
                                      法  官  曹宗鼎
                                      法  官  黃渙文
正本係照原本作成。
如不服本裁定應於送達後10日內向本院提出抗告狀，並繳納抗告
費新臺幣1000元（須附繕本）。
中    華    民    國    99    年    10    月    12    日
                                      書記官  賴亮蓉

司法院資訊處製作；財團法人民間司法改革基金會備份。
